最高法院刑事判決                                  八十八年度台非字第一一號
    上訴人  最高法院檢察署檢察總長
    被  告  甲○○
右上訴人因被告竊盜案件，對於台灣台中地方法院中華民國八十六年六月三十日第一
審確定簡易判決（八十六年度豐簡字第三四七號，簡易判決處刑案號：台灣台中地方
法院檢察署八十六年度偵字第一一五四五號），認為違法，提起非常上訴，本院判決
如左：
    主  文
原判決撤銷。
甲○○連續竊盜，處罰金貳仟陸佰元，如易服勞役，以佰元折算壹日。
    理  由
非常上訴理由稱：「按累犯之成立，以受有期徒刑之執行完畢或受無期徒刑或有期徒
刑一部之執行而赦免後，五年以內再犯有期徒刑以上之罪者，為其要件，刑法第四十
七條定有明文。本件原判決以被告前犯妨害名譽罪，經判處有期徒刑三月，於八十五
年四月二十五日執行完畢，其於刑之執行完畢後五年內之八十六年五月二十五日，在
台中縣豐原市等地，又連續犯竊盜罪，因依刑法第三百二十條第一項、四十七條及其
他相關法條，論處被告連續竊盜、累犯罪刑，雖非無見。惟卷查被告先前所犯之妨害
名譽罪，經台灣台中地方法院於八十五年二月二十六日以八十五年度易字第七四五號
判決，處有期徒刑三月，緩刑三年，並未移送檢察官依法執行徒刑之事實，此不但有
原案卷可供查核，且有台灣台中地方法院檢察署刑案資料查註紀錄表附該署八十六年
度偵字第一一五四號卷可稽，被告前犯罪所處之有期徒刑，既因受緩刑之宣告而未執
行，依首揭說明，自與累犯之要件不合，原判決竟以累犯論處，顯有適用法則不當之
違法，案經確定，爰依刑事訴訟法第四百四十一條、第四百四十三條提起非常上訴，
以資救濟。」等語。
按累犯之成立，以前受有期徒刑之執行完畢，或受無期徒刑或受有期徒刑一部之執行
而赦免後，五年以內再犯有期徒刑以上之罪為要件，刑法第四十七條規定甚明。本件
原判決認被告甲○○於民國八十四年間曾犯妨害名譽罪，經台灣台中地方法院判處有
期徒刑三月，於八十五年四月二十五日執行完畢，認其為累犯，係以被告之刑事資料
查註紀錄表為其依據。惟該刑事資料查註記錄表雖記載被告受上開有期徒刑三月之判
決確定，然同時宣告緩刑三年，檢察官執行時逕以緩刑報結，有該刑事資料查註記錄
表足稽。被告既受緩刑之宣告，且無撤銷緩刑之宣告，其所受該有期徒刑之宣告，並
未執行，顯與累犯之要件不合。乃原法院不察，竟論被告連續竊盜，處罰金仟元，
如易服勞役，以佰元折算壹日，顯屬違背法令。案經確定，且對被告不利，非常上
訴意旨執此指摘，為有理由。應由本院將原判決撤銷，另行判決如主文第二項所示，
以資糾正。
據上論結，應依刑事訴訟法第四百四十七條第一項第一款但書、刑法第五十六條、第
三百二十條第一項、第四十二條第二項、罰金罰鍰提高標準條例第一條前段，判決如
主文。
中      華      民      國    八十八    年      一      月     十四     日
                              最高法院刑事第九庭
                                  審判長法官  吳  雄  銘
                                        法官  羅  一  宇
                                        法官  池  啟  明
                                        法官  石  木  欽
                                        法官  王  憲  義
      右正本證明與原本無異
                                              書  記  官
中      華      民      國    八十八    年      一      月     二十     日
